臺灣臺北地方法院刑事判決　　　　　　　　　　　　八十九年度易字第二四四號
　　公　訴　人　臺灣臺北地方法院檢察署檢察官
　　被　　　告　戊○○
　　　　　　　　丙○○
右列被告因違反電子遊戲場業管理條例案件，經檢察官提起公訴（八十九年度偵字第
一五二七九號），本院判決如左：
    主  文
戊○○、丙○○均無罪。
    理  由
一、公訴意旨略以：戊○○未依電子遊戲場業管理條例規定辦理營利事業登記，竟自
    民國八十九年四月二十八日起，在台北縣新店市○○路一二三號其所經營之立億
    便利商店內，擺設電動玩具水果盤二台、滿貫福星一台、彈珠一台、豹中豹一台
    等電子遊戲機供不特定人把玩，並自同年六月一日起，以每月新台幣（下同）一
    萬九千元之薪資，僱佣與其有犯意聯絡之丙○○在上址負責看店業務，嗣於同年
    六月三日晚間九時三十分許，在上址為警查獲乙○○、甲○○二人正把玩上開遊
    戲機，並扣得前揭電子遊戲機五台，因認被告戊○○、丙○○共同違反電子遊戲
    場業管理條例第十五條規定，應依同條例第二十二條論處云云。
二、按不能證明被告犯罪或其行為不罰者，應諭知無罪之判決，刑事訴訟第三百零一
    條第一項定有明文。
三、公訴人認被告戊○○、丙○○共同違反電子遊戲場業管理條例罪嫌，無非係以：
    被告丙○○之自白、證人乙○○、甲○○之證述，及當場查獲之電子遊戲機五台
    ，為其主要論據。訊據被告戊○○、丙○○堅決否認有何共同違反電子遊戲場業
    管理條例犯行，均辯稱：上開電動玩具均放在倉庫用帆布蓋著，是以前的老闆留
    下，打算賣掉，並無對外營業。
四、經查：（一）員警於右揭時、地執行臨檢，發現上開立億便利商店內擺設電動玩
    具五台，均有插電，未以任何東西覆蓋於上，現場有客人甲○○把玩水果盤、乙○○把玩彈珠台，但未發現有賭博財物之行為等情，業據證人即查獲本案之員警
    丁○○於本院審理時證稱明確，且有現場紀錄一份附卷可稽，參以上開電動玩具
    其中二台貼有「保留」之紙條，有現場照片可憑，證人乙○○於本院審理時陳稱
    ：彈珠台也有別人記的倍數等語，即表示該機台前有顧客把玩而保留分數，苟上
    開電動玩具未對外營業，豈會全部均有插電？又豈會在乙○○、甲○○把玩之前
    ，已有他人把玩，並保留分數？足見被告等上開所辯無對外營業云云，及證人乙○○、甲○○嗣後於本院訊問時附和被告二人稱：其等在等朋友，因為等了將近
    一小時很無聊，所以就請丙○○將電動玩具打開，其等去時電動玩具沒有開云云
    ，顯均不足採信。被告等確有設置上開電動玩具對外營業甚明。（二）惟電子遊
    戲場業管理條例第二十二條罪名，係以行為人違反同法第十五條「未依本條例規
    定辦理營利事業登記者，不得經營電子遊戲場業」規定，經營電子遊戲場業為其
    成立要件；而所謂「遊戲場業」，應指具有一定之規模，即佔用相當之場地，且
    欲反覆執行該業務者而言（台灣高等法院台中分院檢察署暨訴訟轄區所屬各署八
    十九年一、二審檢察官業務座談會參照）。然本案查獲之處所，係被告戊○○經
    營之立億便利商店，有現場紀錄附卷可稽，被告戊○○僅於該商店倉庫一隅擺設
    上開電動玩具，佔用場地規模不大，有現場照片足參，實難認定被告等「經營電
    子遊戲場業」，被告等既非以經營電子遊戲場為其主要營業，而於非電子遊戲場
    業之其他營利事業場所，設置電子遊戲機營業，至多僅違反同法第十六條之規定
    ，而應依同法第二十八條處以行政罰鍰；然實不構成同條例第二十二條之未經許
    可經營電子遊戲場業罪。此外，復查無其他積極證據足資證明被告等共同違反電
    子遊戲場業管理條例第十五條規定，應依同條例第二十二條論處，依前揭說明，
    自應為被告二人無罪之諭知。
據上論斷，應依刑事訴訟法第第三百零一條第一項，判決如主文。
本案經檢察官邱舜韶到庭執行職務。
中      華      民      國    九十一    年      二      月      五      日
                                      臺灣臺北地方法院刑事第七庭
                                          法  官  蕭  清  清
右正本證明與原本無異。
如不服本判決，應於判決送達後十日內，向本院提出上訴狀。
                                          書記官  劉  麗  英
中      華      民      國    九十一    年      二      月      七      日
